# 因 500500 万以下一次性计提折旧导致应纳税所得额小于 00

提问人：wuzengyuan 时间：2020-03-05 08:05:21
求助陈版，我司 2019 年有大量固定资产投入，其中 500 万以下，符合国家税务总局公告 2018 年第 46 号《国家税务总局关于设备 器具扣除有关企业所得税政策执行问题的公告》条件，可一次性扣除的资产累计大约 5000 万，即期末累计税前调减金额 5000 万，而不含该调减项的年应纳税所得额大概 1000 万左右，冲减后 年应纳税所得额为 -4000多万，已做的账务处理是随资产投入进度，按月确认了 递延所得税负债，导致账面“应交税费-企业所得税”科目为大额负数，现在的问题是，一次性计提的折旧能否将应纳税所得额冲成负数，还是说，只能冲到 0 为止，账面不应有大额借方应交税费？

回答人：chenyiwei
一次性计提的折旧可以将应纳税所得额冲成负数，形成待后续年度弥补的亏损。建议谨慎考虑能否就可弥补亏损确认递延所得税资产。